臺灣臺中地方法院刑事判決　　　　　　　　　　　　九十一年度易緝字第六００號
　　公　訴　人　臺灣臺中地方法院檢察署檢察官
　　被　　　告　丁○○
右列被告因恐嚇取財等案件，經檢察官聲請簡易判決處刑（九十一年度偵字第一三號
），本院臺中簡易庭認不宜以簡易判決處刑，移送刑事庭審理改依通常程序審理，本
院判決如左：
    主  文
丁○○連續意圖為自己不法之所有，以恐嚇使人將本人之物交付，處有期徒刑伍月，
如易科罰金，以佰元折算壹日。
    事  實
一、丁○○基於意圖為自己不法之所有之概括犯意，約於民國九十年十二月十二、三
    日間，在臺中市○道路其外甥丙○○（業經公訴人為不起訴處分確定）之居處，
    向其佯稱：伊朋友欲匯款給伊，需借得帳戶以便借款云云。過一、二日之後，不
    知情之丙○○即將其所有之華僑商業銀行北臺中分行，戶名丙○○，帳號000
    0000000000之二號帳戶之存摺及提款卡，在上開居處，交予丁○○使
    用。丁○○並於九十年十二月十八日上午十一時許，在彰化縣員林鎮百果山上架
    設高空鳥網，連續攔截竊取戊○○、甲○○、乙○○等人所有自鵝鑾鼻北上回返
    而途經該處之賽鴿四隻，其中甲○○部分遭竊二隻鴿子、其餘二人各遭竊一隻。
    丁○○得手後，見賽鴿腳環上留有電話號碼，即在彰化縣員林鎮某處，以公用電
    話撥打電話給上開三位鴿主，侗稱：賽鴿在其手上，須支付贖金始會放飛等語，
    向戊○○、甲○○、乙○○三人，分別恐嚇新臺幣（下同）二千五百二十元、五
    千零十元、二千五百元，並指定須匯款至上開丙○○之帳戶內。戊○○、甲○○
    、乙○○等人因賽期將至，恐自己之賽鴿遭遇不測而心生畏懼，乃分別於當日下
    午三時十三分許、二時四十分許、三時四十分許，以匯款轉帳方式交付上開金額
    ，丁○○因而恐嚇取財既遂。嗣丙○○受丁○○之託，誤以為其友人匯款至該帳
    戶內，於同年月十九日上午十一時許，至臺中市○○區○○路四段三三九號華僑
    商業銀行北臺中分行，代為領取上開款項之際，為警當場查獲，並扣得上開銀行
    帳戶存摺一本。
二、案經臺中市警察局第五分局報請臺灣臺中地方法院檢察署檢察官偵查後聲請簡易
    判決處刑，丁○○經合法傳喚後，無正當理由不到庭，經拘提後亦未到案，本院
    於九十一年四月二十六日發布通緝，於九十一年十月十六日緝獲到案審理。
    理  由
一、訊據被告丁○○對其於右揭時地竊取四隻鴿子，並撥打電話向證人戊○○、甲○○、乙○○三人恐嚇二千五百二十元、五千零十元、二千五百元之事實，業於警
    詢及本院審理時供認不諱，惟辯稱：鳥網不是伊架設的，伊是於九十年十二月十
    八日上午經過員林鎮百果山，看到別人架設之鳥網上面有網到鴿子，伊就去將鴿
    子抓下來，並於當天下午到臺中市○○路○段二二八號外甥丙○○家裡向丙○○
    借華橋銀行的帳戶，當時伊是因貪小便宜，所以才會借丙○○的帳戶，伊是跟丙○○說有人要匯錢給伊，伊沒有跟丙○○說伊是要跟人家恐嚇取財，但向丙○○
    借存摺之用途，是要做為捉鴿子向飼主恐嚇取財匯款之用云云。惟查：
（一）證人戊○○於本院九十一年十一月七日審理時具結證稱：「（是否有於九十年
      十二月十八日參加賽鴿？）有，當天是從鵝鑾鼻放飛訓練，要飛回彰化，真正
      比賽是於九十一年一月一日，我有六隻鴿子參賽，飛回來五隻，少了一隻。十
      八日當天中午我有接到一通電話，對方說我的鴿子在他那邊，要我付二千五百
      二十元給他，我沒有跟他還價，對方給我一個匯款帳號，並說當天下雨，第二
      天上午會將鴿子放回來。我於十八日當天下午就去鹿港信用合作社匯款二千五
      百二十元，匯到丙○○於華僑商業銀行的帳戶。」、「因當時快要比賽所以我
      就同意匯款給他。」等語。又證人乙○○於本院同日審理時具結證稱：「（是
      否有於九十年十二月十八日參加賽鴿？）有，當天是從鵝鑾鼻放飛訓練，要飛
      回鹿港，真正比賽是於九十一年一月一日，我有八隻鴿子參賽，回來時少了一
      隻。十八日當天中午我太太黃媛美有接到一通電話，對方說我的鴿子在他那邊
      ，要我付二千五百元給他，我們沒有跟他還價，對方給我一個匯款帳號，並說
      當天下雨，第二天上午會將鴿子放回來。我於十八日當天下午我太太就去第一
      銀行鹿港分行匯款二千五百元，匯到丙○○於華僑商業銀行的帳戶，匯款單上
      的「許天亮」是我的別名，因我的本名比較難唸，我對外都是用這的名字。」
      等語。又證人戊○○經本院多次傳喚雖未到庭，惟其於警詢時證稱：伊因養賽
      鴿參加比賽，於九十年十二月十八日上午七時放飛練習，飛到鵝鸞鼻返程中，
      不知在何處被竊走，伊於同日下午二時許，接到歹徒打電話來恐嚇勒索，要伊
      匯款五千零十元至華僑商業銀行丙○○帳戶內，伊依照其勒索金額，匯款進入
      其帳戶內等語。證人三人之證詞均核與被告就竊盜及撥打電話恐嚇取財之內容
      相符，並無矛盾瑕疵之處，且被告對其三人之證詞均無意見，當可採信。此外
      ，並有匯款單三張、華僑商業銀行存款往來明細查詢單一份在卷可稽，復有上
      開證人丙○○名義之華僑銀行北臺中分行帳戶存摺一本扣案足資佐證。是以被
      告確有竊盜四隻鴿子及向該三位鴿主恐嚇取財之行為，足可認定。
（二）證人丙○○於九十一年十一月十九日本院審理時具結證稱：「（是否將你所有
      之華僑商業銀行北臺中銀行之帳戶借給丁○○？）在九十年十二月十九日我製
      作筆錄前一個星期左右，丁○○在臺中市○道路我哥哥的居所，問我有無戶頭
      可以使用，說有朋友要匯錢給他，他沒有跟我說是誰要匯多少錢，我問他自己
      有無戶頭，他說沒有，所以我就將我所有之華僑商業銀行存摺及提款卡給他，
      他沒有說要借多久。」、「（是否知道丁○○是去捕捉鴿子，並向飼主恐嚇取
      財？）不知道，我是丁○○要我去幫他領錢，警察將我逮捕，我才知道。」、
      「丁○○查獲前一個星期跟我借，我隔了一、二天後在衛道路交存摺及提款卡
      給他。」等語，證人丙○○之證詞與其在警訊時之陳述相符，並無相異之處，
      經與被告對質詰問後，仍堅稱上情，被告最後亦對證人丙○○之證詞表示並無
      意見，足見證人丙○○之上開證詞，與事實相符，足可採信，是可證明被告係
      約於九十年十二月十二、三日間，在證人丙○○位於臺中市○道路之居處商借
      上開帳戶之存摺及提款卡，證人丙○○並於一、二日後將上開華僑商業銀行存
      摺及提款卡交給被告。又被告於九十年十二月十九日警詢時供稱：伊是於九十
      年十二月十八日上午十一時許，在員林百果山上架網等語，足見本案竊取賽鴿
      之網架確係被告所架設，是以被告所辯：捉鴿子的網子不是伊去架設的，伊是
      在竊得鴿子後，再跟丙○○借存摺云云，均與事實不符，難以採信。
（三）依證人丙○○之華僑商業銀行存款往來明細查詢單上之記載，九十年二月十八
      日下午有六筆金額存入紀錄，除上開三位證人係以匯款轉帳方式存入，另於同
      日下午二時四十三分四十八秒，以現金存入二千元；同日下午二時四十五分三
      十八秒，以轉帳方式轉入現金二千零五十元；同日下午二時五十五分五十六秒
      ，以現金存入二千五百零一元（見偵查卷第二十五頁）。被告雖於警詢時供稱
      ：上開六筆金額均是伊竊鴿勒贖之款項無誤云云，本院臺中簡易庭亦據此認尚
      有調查之必要，因而簽請改依通常程序審理。惟被告於本院審理時供稱：「（
      對匯款單三張、存款往來明細表，有何意見？）十八日下午為何會有一筆二千
      元及另一筆二千五百零一元的現金匯款及二千零五十元的轉帳金額我不清楚，
      我只有打三通電話。」、「（共抓到幾隻鴿子？）我共抓到四隻鴿子，打了其
      中三通電話，我跟被害人說我有抓到他們的鴿子，要他們匯錢給我。」等語，
      是被告已前後供述不一。而證人丙○○於九十一年十一月十九日本院審理時具
      結證稱：「（對華僑商業銀行往來明細表，有何意見？）十二月十八日下午二
      時四十三分至二時五十五分之後之三筆往來紀錄，是怎麼回事，我不清楚。」
      等語，本院再函請華僑商業銀行北臺中分行，查明該三筆存款之來源，並檢附
      其存入及轉帳資料，該分行於九十一年十一月二十九日以（九一）僑銀屯字第
      四０六號函覆，亦查無特別之處，是並無任何證據足資證明該三筆金額為被告
      恐嚇取財之金額。本院再斟酌證人戊○○、甲○○、乙○○三人受被告恐嚇後
      ，其交付金額之方式，均是以匯款轉帳方式為之，但其餘三筆存入方式，卻分
      別為現金或轉帳方式，與前述方式不同，且其中二筆為現金，亦顯然一般詐欺
      取財後之付款方式不同，是以被告於警詢時就此部分之供述，既無其他事實足
      以佐證，即難採信，況此部分亦無尋得被害人，公訴人就此部分亦未起訴，本
      院自不得採為認罪科刑之依據。
    綜上所述，本案事證明確，被告右揭竊盜及恐嚇取財之犯罪，洵堪認定。
二、核被告所為，係犯刑法第三百二十條第一項之竊盜罪及同法第三百四十六條第一
    項之恐嚇取財罪。被告所為前開數次恐嚇取財之行為，時間緊接，所犯構成要件
    相同，顯係基於概括之犯意為之，為連續犯，爰依刑法第五十六條之規定，論以
    一罪。被告以一竊盜行為而竊取分屬證人三人所有之四隻鴿子，係一行為觸犯數
    罪名，侵害數法益，為想像競合犯，應依刑法第五十五條之規定，從情節較重之
    竊盜罪處斷。其所犯上開連續恐嚇取財及竊盜二罪間，有方法結果之牽連犯關係
    ，依刑法第五十五條之規定，應論以情節較重之連續恐嚇取財罪處斷。爰審酌被
    告竊取賽鴿之數量達四隻，其後以電話恐嚇證人三人，危害社會治安，其惡性非
    輕，惟念及被告恐嚇之金額非高，僅一萬零三十元，且未實際取得財物等一切情
    狀，量處如主文所示之刑。扣案之華僑商業銀行存款存摺一本雖為被告供犯罪所
    用之物，但為證人丙○○所有之物，自不得宣告沒收；又被告竊取賽鴿所用之鴿
    網，在其將鴿子取下後，鴿網即破損，就隨手丟棄等情，據被告於本院審理時供
    明在卷，其既未扣案，且形體不明，為免日後執行困難，亦不宣告沒收，均併予
    敘明。
據上論斷，依刑事訴訟法第四百五十二條、第二百九十九條第一項前段，刑法第五十
六條、第三百二十條第一項、第三百四十六條第一項、第五十五條、第四十一條第一
項前段，罰金罰鍰提高標準條例第一條前段、第二條，判決如主文。
本案經檢察官張富慶到庭執行職務
中      華      民      國      九十一      年    十二    月    廿四    日
                                臺灣臺中地方法院刑事第四庭
                                        法  官  楊  真  明
右正本證明與原本無異。
如不服本判決，應於送達後十日內向本院提出上訴狀（須附繕本），上訴於臺灣高等
法院臺中分院。
                                        書記官
中      華      民      國      九十一      年    十二    月    廿四    日
附錄本判決論罪科刑法條
中華民國刑法第三百二十條第一項：
  意圖為自己或第三人不法之所有，而竊取他人之動產者，為竊盜罪，處五年以下有
  期徒刑、拘役或五百元以下罰金。
中華民國刑法第三百四十六條：
  意圖為自己或第三人不法之所有，以恐嚇使人將本人或第三人之物交付者，處六月
  以上五年以下有期徒刑，得併科一千元以下罰金。
  以前項方法得財產上不法之利益，或使第三人得之者，亦同。
  前二項之未遂犯罰之。
